【裁判字號】    92,訴,2200
【裁判日期】    921029
【裁判案由】    毒品危害防制條例
【裁判全文】
臺灣高雄地方法院刑事判決                        九十二年度訴字第二二號
    公  訴  人  臺灣高雄地方法院檢察署檢察官
    被      告  乙○○
右列被告因違反毒品危害防制條例案件，經檢察官提起公訴（九十二年毒偵字第四六
六六號），本院判決如左：
    主  文
乙○○連續施用第一級毒品，處有期徒刑柒月，扣案之注射針筒壹支、塑膠杓子壹支
、塑膠袋肆個，均沒收之；又連續施用第二級毒品，處有期徒刑肆月，扣案之吸食器
壹組沒收之。應執行有期徒刑拾月，扣案之注射針筒壹支、吸食器壹組、塑膠杓子壹
支、塑膠袋肆個，均沒收之。
    事  實
一、乙○○前於民國八十九年間，因施用毒品，經臺灣台南地方法院以八十九年度毒
    聲字第一八一三號裁定送觀察勒戒後認有繼續施用毒品之傾向，再經同院以八十
    九年度毒聲字第二一九六號裁定送強制戒治，迄該院於八十九年十二月二十二日
    以八十九年度毒聲字第三六八一號裁定停止戒治，並於停止期間內付保護管束，
    期滿後由台灣台南地方法院檢察署檢察官於九十年七月二十三日以九十年度戒毒
    偵字第三六五號為不起訴處分確定。詎其猶不知悔改，明知海洛因及甲基安非他
    命業經公告分別列為毒品危害防制條例第二條第二項第一款之第一級毒品及同條
    項第二款之第二級毒品，不得非法持有、施用，竟分別基於施用第一級毒品海洛
    因及第二級毒品甲基安非他命之概括犯意，自九十二年六月中旬間某日起至同年
    七月二十三日止，在其高雄市○鎮區○○路二十九號二樓住處，以海洛因摻水置
    入注射針筒施打於皮膚方式，非法施用第一級毒品海洛因多次，平均一天即施用
    二次，另自九十二年六月上旬某日起至同年六月下旬某日止，同在上址住處，以
    將甲基安非他命置於吸食器內，在下面點火加熱後吸食其氣體方式，非法施用第
    二級毒品甲基安非他命多次，平均一星期即施用二至三次。嗣經警於九十二年七
    月二十四日晚間八時五十分許，持搜索票至上址執行搜索而當場查獲，並扣得其
    所有供施用毒品海洛因所用之注射針筒一支、塑膠杓子一支，及塑膠袋四個，及
    供施用毒品甲基安非他命所用之吸食器一組。經臺灣高雄地方法院檢察署檢察官
聲請強制戒治，本院以九十二年度毒聲字第四七八二號裁定令入戒治處所施以強
    制戒治迄今。
二、案經台南市警察局刑警隊報請臺灣高雄地方法院檢察署檢察官偵查起訴。
    理  由
一、右開犯罪事實，業據被告乙○○迭於警詢及偵審中坦承不諱，復有照片六幀在卷
    可稽，此外，並有注射針筒一支、吸食器一組、塑膠杓子一支、塑膠袋四個扣案
    可資佐憑。又被告經警查獲後於九十二年七月二十五日上午十一時許，在台南市
    警察局刑警隊所採尿液經送台南縣衛生局檢驗結果確呈嗎啡陽性反應，此有該局
    檢驗成績書、送驗尿液及年籍對照表等在卷可稽。另被告前於八十九年間，因施
    用毒品，經臺灣台南地方法院以八十九年度毒聲字第一八一三號裁定送觀察勒戒
    後認有繼續施用毒品之傾向，再經同院以八十九年度毒聲字第二一九六號裁定送
    強制戒治，迄該院於八十九年十二月二十二日以八十九年度毒聲字第三六八一號
    裁定停止戒治，並於停止期間內付保護管束，期滿後由台灣台南地方法院檢察署
    檢察官於九十年七月二十三日以九十年度戒毒偵字第三六五號為不起訴處分確定
    ，被告於前開不起訴處分確定後再犯本件毒品危害防制條例第十條第一項、第二
    項之罪，係屬二犯，且被告經臺灣高雄地方法院檢察署檢察官聲請強制戒治，經
    本院以九十二年度毒聲字第四七八二號裁定令入戒治處所施以強制戒治迄今等情
    ，有前開不起訴處分書、裁判書、及台灣高等法院被告全國前案紀錄表附卷可憑
    。足證被告前述施用毒品之自白，核與事實相符，本件事証明確，已堪認定，應
    依法論科。
二、核被告所為，係犯毒品危害防制條例第十條第一項之施用第一級毒品罪，及同條
    第二項之施用第二級毒品罪。其施用第一級毒品海洛因及施用第二級毒品甲基安
    非他命前非法持有第一級毒品海洛因及第二級毒品甲基安非他命之低度行為，均
    為其施用第一級毒品海洛因及第二級毒品甲基安非他命之高度行為所吸收，不另
    論罪。被告先後多次非法施用第一級毒品海洛因及第二級毒品甲基安非他命之犯
    行，時間緊接，罪名相同，顯係基於概括犯意反覆為之，均依連續犯規定論以一
    罪，並加重其刑。被告所犯上開二罪，犯意各別，行為互殊，應分論併罰。爰審
    酌被告二犯施用第一級毒品海洛因及第二級毒品甲基安非他命而觸法，顯見其無
    悔改之意，意志不堅，一犯再犯，有失政府制定毒品危害防制條例之立法美意，
    本不宜寬貸，惟念其施用毒品乃自戕一己之身體健康，尚未害及他人，所生危害
    非大等一切情狀，分別量處如主文所示之刑，並定其應執行之刑。另扣案之注射
    針筒一支、塑膠杓子一支、塑膠袋四個係供被告施用毒品海洛因所用之物，扣案
    之吸食器一組係供施用毒品甲基安非他命所用之物，且均為被告所有，業經其供
    明在卷，爰依刑法第三十八條第一項第二款規定沒收之。
據上論斷，應依刑事訴訟法第二百九十九條第一項前段，毒品危害防制條例第十條第
一項、第二項，刑法第十一條前段、第五十六條、第五十一條第五款、第三十八條第
一項第二款，判決如主文。
本案經檢察官甲○○到庭執行職務。
中      華      民      國    九十二    年      十      月    二十九    日
                              臺灣高雄地方法院刑事第十五庭
                                  審判長法  官  李淑惠
                                        法  官  林俊寬
                                        法  官  黃呈熹
右正本證明與原本無異。
如不服本判決，應於判決送達後十日內，向本院提出上訴狀。
                                        書記官  梁瑜玲
中      華      民      國    九十二  年      十      月    二十九    日
【附錄本判決論罪科刑法條】
毒品危害防制條例第十條
施用第一級毒品者，處六月以上五年以下有期徒刑。
施用第二級毒品者，處三年以下有期徒刑。


司法院資訊處製作；財團法人民間司法改革基金會備份。
